臺北高等行政法院裁定　　　　　　　　　　　　　　　九十二年度訴字第五八二號
　　　　　　　　　　　　　　　.
　　原　　　告　甲○○
　　被　　　告　交通部公路總局
　　代　表　人　陳晉源（局長）
　　訴訟代理人　丙○○
　　　　　　　　乙○○
右當事人間因薪給事件，原告不服公務人員保障暨培訓委員會中華民國九十一年十二
月三日九一公審決字第○一八四號再復審決定，提起行政訴訟。本院裁定如左：
　　主  文
原告之訴駁回。
訴訟費用由原告負擔。
    理  由
一、按行政訴訟法第五條第二項規定：人民因中央或地方機關對其依法申請之案件，
    予以駁回，認為其權利或法律上利益受違法損害者，經依訴願程序後，得向高等
    行政法院提起請求該機關應為行政處分或應為特定內容之行政處分之訴訟。是提
    起本條項課予義務訴訟，須以人民依法申請之案件為其前提，如非依法申請之案
    件，自不得提起，如逕對之提起，應認其不備起訴要件，依行政訴訟法第一百零
    七條第一項第十款後段規定裁定駁回之。
二、本件原告以其原係任職於被告之專員，於前任業務員級課員時，因前臺灣省委任
    職公務員銓敘委託審查委員會以民國（下同）七十六年一月十九日七六台銓一字
    第一二○二號審查通知書未准其尉官三年年資提敘而仍支員級三十一薪級一百八
    十元之行政處分，乃於九十年五月七日向銓敘部陳情，經該部以九十年五月十五
    日九十特四字第二○二六四七四號書函答復，並於九十一年二月五日以復審決定
    書決定不受理在案。原告不服，向公務人員保障暨培訓委員會提起再復審，嗣經
    該會以九十一年六月三日公保字第九一○一二七六號函送再復審決定書決定不予
    受理。原告續於九十一年七月二日向被告提出申請另為適法處分，經被告以九十
    一年七月四日九一路人力字第九一二六三一○號函復重申前揭銓敘部「一資不能
    二用」意旨在案（下稱系爭函文一），原告再於九十一年七月十八日以申請書陳
    請交通部另為適法之處分（總收文字號：九十一年七月十八日第四六八九七號）
    ，案經交通部以九十一年七月二十三日交人字第○九一○○四六八九七號函交被
    告酌處逕復，經被告以九十一年七月二十四日九一路人力字第九一二九四九二號
    書函（下稱系爭函文二）再答復說明：「軍職年資一資不能二用」，原告乃執系
    爭函文二認係行政處分向交通部提起復審，經交通部復審決定以被告並非原告所
    任職務之銓敘核定機關，且系爭函文二之說明無從發生具體之法律效果，非行政
    處分，對之提起復審，不合程序，而為不受理；原告不服該決定，復向公務人員
    保障暨培訓委員會提起再復審，遭再復審決定以相同之理由而為不受理。原告不
    服前述復審、再復審決定，遂提起行政訴訟，求為判決「一復審、再復審決定及
    原處分均撤銷。二命被告作成原告員級二百十元之行政處分。」云云。
三、經查，原告前任被告之業務員級課員時，前臺灣省委任職公務員銓敘委託審查委
    員會以七十六年一月十九日七六台銓一字第一二○二號審查通知書核定支員級三
    十一薪級一百八十元，而未准其尉官三年年資提敘之行政處分，該審定案係前臺
    灣省委任職公務員銓敘委託審查委員會依權責所為之處分，當時原告並未提起行
    政救濟之事實，為原告所自承，則上開七十六年一月十九日七六台銓一字第一二
    ○二號之行政處分已告確定；被告非為原處分機關，且有關被告前開職務之銓敘
    核定亦非被告或交通部之職權，合先敘明。本件原告於九十一年七月二日同被告
    提出申請另為適法處分，經被告以系爭函文一函復「主旨：有關台端申請前任本
    居業務員級課員職務期間，曾任軍職尉官三年年資未併資提敘，請另為適法處分
    一事，復如說明，．．．。說明：．．．二．．．台端主訴事由業經銓敘部九十
    年五月十五日九十特四字第二○二六四七四號書函答復略以：『軍職年資一資不
    能二用』在案，復經公務人員保障暨培訓委員會九十一年六月三日公保字第九一
    ○一二七六號函駁回再復審不受理，本案已無再報請釋示之必要，重為處分亦於
    法無據。」原告再於九十一年七月十八日向交通部提出申請書陳請另為適法之處
    分，經交通部函交被告酌處逕復，被告以系爭函文二答復「主旨：奉交通部交下
    有關台端陳情．．．未准採計軍職（尉官）年資辦理提敘一案，復如說明二，．
    ．．。說明：．．．二經查同案本局業於九十一年七月四日九一路人力字第九一
    二六三一○號書函答覆台端略以：『軍職年資一資不能二用』在案」。核原告所
    陳，其於九十一年七月十八日向交通部提出之申請書，僅係陳情或請求釋示，並
    非依法申請之案件，揆諸首揭說明，自不得提起行政訴訟法第五條第二項之課予
    義務訴訟。從而原告本件訴訟，不備起訴要件，顯非適法，應予駁回。復審及再
    復審決定從程序上駁回原告之請求，理由雖有不同，但結論並無二致，仍應予以
    維持。至於兩造之實體爭執，自無審究之必要，併此敘明。
四、依行政訴訟法第一百零七條第一項第十款、第一百零四條、民事訴訟法第九十五
    條、第七十八條，裁定如主文。
中　　　華　　　民　　　國　　九十三　　年　　　二　　　月　　 十九 　　日
                 臺 北 高 等 行 政 法 院   第 六 庭
                                    審 判 長 法  官　林樹埔
                                             法  官　曹瑞卿
                                             法  官　胡方新
右為正本係照原本作成。
如不服本裁定，應於送達後十日內向本院提出抗告狀（須按他造人數附繕本）。
中　　　華　　　民　　　國　　九十三　　年　　　二　　　月　　 二十 　　日
                                             書記官  陳幸潔
